【裁判字號】    99,審易,217
【裁判日期】    990514
【裁判案由】    違反毒品危害防制條例
【裁判全文】
臺灣新竹地方法院宣示判決筆錄        99年度審易字第217 號
公  訴  人  臺灣新竹地方法院檢察署檢察官
被      告  乙○○
指定辯護人  本院公設辯護人  甲○○
上列被告因違反毒品危害防制條例一案，經檢察官提起公訴（99
年度毒偵字第260 號、第472 號）後，聲請本院改依協商程序而
為判決，於中華民國99年5 月14日下午4 時在本院刑事第十一法
庭宣示判決，出席職員如下：
                                      審判長法官  馮俊郎
                                          書記官  蕭汝芳
                                          通  譯  邱立杰
法官起立朗讀判決主文、犯罪事實要旨、處罰條文，及告以上訴
限制、期間並提出上訴狀之法院，且諭知記載其內容：
一、主  文：
    乙○○施用第二級毒品，累犯，處有期徒刑玖月；扣案之玻
    璃球壹個，沒收之。又施用第二級毒品，累犯，處有期徒刑
    玖月；扣案之甲基安非他命壹包（毛重零點柒貳公克，送驗
    淨重零點肆貳零公克，驗餘淨重零點肆壹捌壹公克），沒
    收銷燬之；又扣案之甲基安非他命吸食器壹組、分裝鏟壹支
    ，均沒收之。主刑部分應執行有期徒刑壹年月。
二、犯罪事實要旨：
（一）乙○○前曾於民國97年4 月間，因違反毒品危害防制條例
      案件，經本院於97年5 月30日，以97年度易字第398 號判
      決，判處有期徒刑8 月，嗣於97年7 月21日確定，於97年
      10月14日入監執行，並於98年6 月13日縮刑期滿執行完畢
      。
（二）乙○○前於89年5 月間，因施用毒品案件，經本院於89年
      5 月2 日，以89年度毒聲字第1189號裁定送觀察、勒戒，
      並於89年5 月2 日入所執行觀察勒戒，認無繼續施用毒品
      傾向，於89年5 月22日出所執行完畢，嗣經臺灣新竹地方
      法院檢察署檢察官（下稱檢察官）於89年5 月22日，以89
      年度毒偵字第1258號為不起訴處分確定。
（三）乙○○不知警惕，又於89年12月間，因施用毒品案件，經
      本院於89年12月12日、90年1 月31日，以89年度毒聲字第
      2897號、90年度毒聲201 號裁定送觀察、勒戒，於90年1
      月31日入所執行觀察勒戒，認無繼續施用毒品之傾向，於
      90年2 月21日出所執行完畢，並經檢察官於90年2 月22日
      ，以89年度毒偵字第2458號、90年度毒偵第297 號為不起
      訴處分確定。
（四）乙○○竟不知警惕，又於90年10月間，因施用毒品案件，
      經本院於90年10月15日，以90年度毒聲字第1533號裁定令
      入戒治處所施以強制戒治1 年，於90年10月19日入所執行
      ，嗣其強制戒治執行滿3 月後，戒治處所認無繼續戒治之
      必要，經本院於91年3 月15日，以91年度毒聲字第260 號
      裁定停止戒治，於91年4 月3 日因停止其處分出監，所餘
      戒治期間付保護管束；然乙○○於保護管束期間違反保護
      管束情節重大，嗣後經本院於91年9 月30日，以91年度毒
      聲字第938 號裁定撤銷停止戒治，於91年11月10日入所執
      行其殘餘戒治期日，嗣於92年5 月25日出所執行完畢。同
      時其本次非法施用第二級毒品之犯行，亦經本院於90年11
      月22日，以90年度易字第868 號判決，判處有期徒刑6 月
      ，嗣於90年12月10日確定。復與下開（五）案件接續執行
      ，於92年5 月26日入監執行，並於93年4 月2 日縮短刑期
      假釋付保護管束出監，並於93年6 月26日保護管束期滿假
      釋未經撤銷執行完畢。
（五）乙○○仍不知警惕，又於91年11月間，因施用第二級毒品
      案件，經本院於91年12月31日，以91年度易字第943 號判
      決，判處有期徒刑7 月，嗣於92年1 月20日確定，並與上
      開（四）案件接續執行，其執行情形詳如前述（四）部分
      。
（六）乙○○不知悔改，又於94年1 月間，因施用第二級毒品案
      件，經本院於94年6 月30日，以94年度易字第361 號判決
      ，判處有期徒刑6 月，嗣於同日確定，於95年1 月3 日入
      監執行，並於95年7 月2 日縮刑期滿執行完畢。
（七）乙○○竟不知悔改，又於96年1 月間，因施用第二級毒品
      案件，經本院於96年9 月11日，以96年度竹簡字第1063號
      判決，判處有期徒刑6 月，減為有期徒刑3 月，嗣於96年
      10月1 日確定。嗣與他案件經定應執行刑為有期徒刑4 月
      又15日確定後，於97年3 月12日入監執行，並於97年7 月
      26日縮刑期滿執行完畢。
（八）乙○○仍不知悔改，又於97年4 月間，因施用第二級毒品
      案件，經本院於97年5 月30日，以97年度易字第398 號判
      決，判處有期徒刑8 月，嗣於97年7 月21日確定，其執行
      情形詳如上述（一）部分。
（九）乙○○不知悛悔，於前開強制戒治處分執行完畢釋放後，
      「5 年內再犯」施用毒品案件，並經法院判處罪刑確定後
      ，(1)復基於施用第二級毒品甲基安非他命的犯罪意思，於
      99年1 月17日中午某時許，在其位於新竹市○區○○路72
      號之住處內，以將甲基安非他命置於玻璃球吸食器內，再
      以火燒烤，吸其煙霧之方式，施用第二級毒品甲基安非他
      命1 次。嗣於99年1 月19日為警查獲，並經其同意搜索，
      自其住處內扣得其所有之玻璃球1 個；復經警採集其尿液
      送驗結果，呈安非他命、甲基安非他命陽性反應，始悉上
      情。(2)另基於施用第二級毒品甲基安非他命的犯罪意思，
      於99年2 月3 日晚上6 時30分許，在上開地點，以將甲基
      安非他命置於玻璃球吸食器內，再以火燒烤，吸其煙霧之
      方式，施用第二級毒品甲基安非他命1 次。嗣於99年2 月
      5 日晚上6 時30分許為警查獲，並經其同意搜索，自其住
      處內扣得其所有之甲基安非他命1 包（毛重0.72公克，送
      驗淨重0.4203公克、驗餘淨重0.4181公克）、甲基安非他
      命吸食器1 組及分裝鏟1 支；復經警採集其尿液送驗結果
      ，呈安非他命、甲基安非他命陽性反應，始悉上情。
三、處罰條文：
    毒品危害防制條例第10條第2 項、第18條第1 項前段，刑法
    第11條、第47條第1 項、第51條第5 款、第38條第1 項第2
    款。
四、協商判決除有刑事訴訟法第455 條之4 第1 項第1 款於本訊
    問程序終結前，被告撤銷協商合意或檢察官撤回協商聲請者
    ；第2 款被告協商之意思非出於自由意志者；第4 款被告所
    犯之罪非第455 條之2 第1 項所定得以協商判決者；第6 款
    被告有其他較重之裁判上一罪之犯罪事實者；第7 款法院認
    應諭知免刑或免訴、不受理者情形之一，及違反同條第2 項
    「法院應於協商合意範圍內為判決；法院為協商判決所科之
    刑，以宣告緩刑或2 年以下有期徒刑、拘役或罰金為限」之
    規定者外，檢察官與被告均不得上訴。
五、如有前項得上訴之情形，得自收受宣示判決筆錄送達之日起
    10日內，向本院提出上訴書狀，上訴於第二審法院。
中    華    民    國    99    年    5     月    14    日
                  刑事第九庭書  記  官   蕭汝芳
                            審判長法官   馮俊郎
以上筆錄正本係照原本作成。
中    華    民    國    99    年    5     月    14    日
                            書  記  官   王思穎
附錄本案處罰實體法條全文：
毒品危害防制條例第10條第2 項：
施用第二級毒品者，處3 年以下有期徒刑。

司法院資訊處製作；財團法人民間司法改革基金會備份。
